# 关于外币折算的一些小问题

提问人：Evff 时间：2019-10-12 11:57:12
1 ，母公司构成实质境外经营净投资的长期应收项目，不管币种是母公司本位币还是子公司本位币还是其他币种，合并报表上母子公司长期应收和长期应付抵销时，关于长期应收和长期应付的汇兑损益都会转入其他综合收益，借：财务费用 贷：其他综合收益或相反分录，请问这笔分录需要考虑少数股东损益和少数股东权益吗？如果考虑是只考虑长期应付产生的汇兑损益吗(母公司是最终控制方）？如果母公司不是最终控制方怎么考虑呢？
2 ，外币应收项目提坏账是否和提存货跌价准备同理先折算再提减值？

回答人：chenyiwei
1 、该笔分录在某些情况下需考虑少数股东权益、损益的影响。例如，该笔长期应付款的结算币种不同于子公司的记账本位币时，在子公司的单户报表层面会确认汇兑损益，这部分汇兑损益在合并报表层面调整到其他综合收益时，要考虑按该子公司的权益比例冲减对少数股东损益的影响。
2 、资产减值准备和坏账准备都是依据其所在会计主体的记账本位币计算的，后续如需进行外币报表折算，再按照一般的折算汇率选取原则，将资产减值损失按平均汇率折算，将减值准备余额按期末汇率折算，在这一过程中产生应确认为其他综合收益的外币报表折算差额。